# 关于收购事业线产生的商誉

提问人：sd731 时间：2022-08-15 15:38:55
请教陈版主，公司收购了另一家非同控下公司的事业线（非法人），实际操作情况下公司付出对价后将事业线的资产负债纳入进公司报表，在老制度下，支付对价和净资产产生了商誉，一并计入账面，按照 10 年期限进行摊销，请问如果按照新准则，这部分的是否还是这样确认，是否仅应按照公允价值进行核算，年末进行减值测试即可？

回答人：chenyiwei
非同一控制下业务合并，收购对价与取得该事业线可辨认净资产公允价值之间的差额计入商誉。商誉后续不摊销，但需至少每年进行减值测试。需注意充分识别和合理计量该事业线所拥有的符合“可辨认性标准”但未在原企业账面确认的无形资产。

提问人：sd731 时间：2022-08-26 15:34:02
感谢陈版主，另外还想请教一个问题，我们使用的会计政策是企业会计制度，收购了100%的资产负债，后续处理按照吸收合并处理，企业会计制度中写明长期投资确认时，按照支付的对价作为原值，且无公允价值的概念，我理解老的企业会计制度应该是没有商誉这个概念的，那差额计入无形资产-商誉是否准确？如果不准确，那制度下该如何处理相关会计政策？
今年公司又需要翻新的会计准则，对于这个快的会计处理是否按照首次转换准则要求，不需要考量之前吸收合并的处理是否准确，只需要延续确认商誉，然后就按照政策转换日时商誉的账面价值就可以了，也无需什么调整分录，在后续每个资产负债表日再进行一次减值测试即可？

回答人：chenyiwei
原制度下对此问题不明确，计入商誉也可以，因为此前有过企业兼并的会计处理规定（已废止）中引入了商誉概念。转换新准则时按首次执行准则规定处理。你的理解大致合理。